臺灣臺南地方法院刑事判決
110年度易字第779號
公  訴  人  臺灣臺南地方檢察署檢察官
被      告  吳俊定




上列被告因竊盜等案件，經檢察官提起公訴（110年度偵字第759
0號、110年度偵字第8235號、110年度偵字第13993號、110年度
偵字第13996號、110年度偵字第14087號），被告就被訴事實為
有罪之陳述，本院裁定進行簡式審判程序後，判決如下：
    主  文
吳俊定犯如附表編號1至編號5「主文欄」所示之罪，各處如附表
編號1至編號5「主文欄」所示之刑及沒收，有期徒刑不得易科罰
金部分應執行有期徒刑壹年肆月。得易科罰金部分應執行有期徒
刑伍月，如易科罰金，以新臺幣壹仟元折算壹日。
沒收部分併執行之。
    事實及理由
一、吳俊定前因竊盜、毀損及妨害自由等案件，經本院以108年
    度聲字第1511號裁定定其應執行刑為拘役120日。其再因竊
    盜等案件，另經本院以108年度聲字第1755號裁定定其應執
    行刑為有期徒刑11月確定。兩案接續執行，於民國109年11
    月10日執行完畢。詎其猶不知悔改，於下列時、地，分別基
    於竊盜、毀損等犯意，於如附表編號1至編號5所示時間、地
    點，以如附表編號1至編號5所示之方法，竊取、毀損如附表
    編號1至編號5所示被害人（告訴人）所有之財物。嗣經附表
    編號1至編號5所示之被害人、告訴人發現遭竊而報警處理，
    始查悉上情。
二、證據部分：
(一)被告吳俊定之自白。
(二)證人即被害人蕭玉桂、唐光華、許嘉芳、蔡榮宗、朱淑華及
    目擊證人陳亞明、楊文輝於警詢中之證述。
(三)附表編號1部分，有現場暨監視器錄影畫面照片31張、臺南
    市政府警察局新化分局唪口派出所受各類案件紀錄表、受理
     案件證明單各1紙。
(四)附表編號2部分，有現場暨監視器錄影畫面照片13張、臺南
    市政府警察局第一分局莊敬派出所受各類案件紀錄表、受理
    案件證明單各1紙、扣押筆錄、扣押物品目錄表各2份、贓物
    領認保管單1紙及鐵條1支。
(五)附表編號3部分，有現場蒐證及扣案物照片8張、臺南市政府
    警察局歸仁分局扣押筆錄、扣押物品目錄表各1份、扣押物
    品收據1份（瑞士刀1支）、贓物領認保管單1紙。
(六)附表編號4部分，有現場蒐證暨行車紀錄器錄畫面照片13張
    、臺南市政府警察局新化分局唪口派出所受各類案件紀錄表
    、受理案件證明單各1紙、扣押筆錄、扣押物品目錄表各1份
    、贓物領認保管單1紙及臺灣電力公司繳費憑證1紙。
(七)附表編號5部分，有現場蒐證照片10張、臺南市政府警察局
    新化分局唪口派出所受各類案件紀錄表、受理案件證明單各
    1紙、扣押筆錄、扣押物品目錄表、扣押物品清單各1份、贓
    物領認保管單1紙及及老虎鉗照片2張。
三、論罪科刑：
(一)核被告就附表編號1所示犯行，係犯刑法第354條之毀棄損壞
    罪、第320條第1項之竊盜罪。附表編號2、3、4、5所示犯行
    ，均係犯刑法第321條第1項第3款之攜帶兇器竊盜罪。被告
    所犯毀損罪、普通竊盜罪及4次攜帶兇器竊盜罪間，犯意各
    別、行為互殊，應予以分論併罰。
(二)被告前因前因竊盜、毀損及妨害自由等案件，經本院以108
    年度聲字第1511號裁定定其應執行刑為拘役120日。其再因
    竊盜等案件，另經本院以108年度聲字第1755號裁定定其應
    執行刑為有期徒刑11月確定。兩案接續執行，於民國109年1
    1月10日執行完畢等情，有臺灣高等法院被告前案紀錄表1份
    附卷可查，其於受徒刑執行完畢後，5年內故意再犯本案有
    期徒刑以上之各罪，依刑法第47條第1項規定，均為累犯。
    被告前既因多次竊盜案件，經法院判處徒刑，並已執行完畢
    ，其理應產生警惕作用因此自我控管，然被告卻於有期徒刑
    執行完畢後5年內，故意再犯本件相同類型之竊盜罪，足見
    被告有其特別惡性，且對於刑罰之反應力顯然薄弱，爰均依
    刑法第47條第1項之規定加重其刑。
(三)爰審酌被告前有多次相類之竊盜前科，有本院被告前案紀錄
    表在卷可佐，顯見其素行非佳，不思以正途獲取財物，竟企
    圖不勞而獲，以附表所示之方式恣意竊取他人財物，顯然欠
    缺尊重他人財產權之觀念，所為實不足取；惟念被告犯罪後
    坦認犯行，態度尚可、所竊取之財物價值非鉅，尚未與被害
    人等達成和解，賠償其等之損害，兼衡自陳高中肄業之智識
    程度，之前曾從事泥作工作，目前無業、離婚、生有二子，
    惟均無聯絡，目前居住在二王公墓後方教會搭的棚子內等一
    切情狀，就其所犯數罪，分別量處如附表所示之刑，並分別
    有期徒刑得易科罰金及不得易科罰金部分，分別定其應執行
    刑。有期徒刑得易科罰金部分均諭知易科罰金之折算標準。
四、沒收：
    按犯罪所得，屬於犯罪行為人者，沒收之，於全部或一部不
    能沒收或不宜執行沒收時，追徵其價額，刑法第38條之1第1
    項前段、第3項定有明文。而所謂「屬於犯罪行為人者」，
    係指：犯罪行為人已取得對犯罪所得之實質支配管領而言，
    最高法院108年度台上字第3908號著有刑事判決可參。查被
    告竊得如附表編號1所示之銅製花瓶1對（價值約1千元）與
    佛燈1組（價值約1千2百元），及附表編號2所示之竊得香油
    錢現金1千餘元，扣除業已發還被害人之101元，餘款約9百
    元，均係本案之犯罪所得，且未據扣案，亦未實際合法發還
    予被害人，爰依刑法第38條之1第1項前段、第3項，宣告沒
    收之，如全部或一部不能沒收或不宜執行沒收時，追徵其價
    額。至被告用以行竊附表編號2所用之鐵條1支、行竊附表編
    號3所用之瑞士刀1支、行竊附表編號4、5所用之老虎鉗1支
    ，均係被告所有用以行竊之物，爰依法宣告沒收。至於被告
    於附表編號3竊得之電線2條（價值約8百元）、附表編號4竊
    得之電線1綑、附表編號5竊得之電纜線1綑，均經交還給被
    害人，有贓物認領保管單3紙在卷可參，爰不再為沒收之諭
    知，併予說明。又本件宣告多數沒收，爰依法宣告併執行之
    。
據上論斷，應依刑事訴訟法第273條之1第1項、第299條第1項前
段，刑法第354條、第320條第1項、第321條第1項第3款、第47條
第1項、第51條第5款、第41條第1項前段、第38條第2項、第38條
之1第1項前段、第3項，刑法施行法第1條之1第1項，判決如主文
。
本案經檢察官許華偉提起公訴，檢察官陳文宇到庭執行職務。
中　　華　　民　　國　　110 　年　　9 　　月　　30　　日
　　　　　　　　　刑事第三庭    法　官 陳振謙
以上正本證明與原本無異
如不服本判決應於收受本判後20日內向本院提出上訴書狀，並應
敘述具體理由。其未敘述上訴理由者，應於上訴期間屆滿後20日
內向本院補提理由書狀（均須按他造當事人之人數附繕本）「切
勿逕送上級法院」。
  　　　　　　　　　　　　　　　書記官 莊文茹
中　　華　　民　　國　　110 　年　　10　　月　　5 　　日
附錄本案論罪科刑法條：
中華民國刑法第320條
意圖為自己或第三人不法之所有，而竊取他人之動產者，為竊盜
罪，處5年以下有期徒刑、拘役或50萬元以下罰金。
意圖為自己或第三人不法之利益，而竊佔他人之不動產者，依前
項之規定處斷。
中華民國刑法第321條
犯前條第1項、第2項之罪而有下列情形之一者，處6月以上5年以
下有期徒刑，得併科50萬元以下罰金：
一、侵入住宅或有人居住之建築物、船艦或隱匿其內而犯之。
二、毀越門窗、牆垣或其他安全設備而犯之。
三、攜帶兇器而犯之。
四、結夥三人以上而犯之。
五、乘火災、水災或其他災害之際而犯之。
六、在車站、港埠、航空站或其他供水、陸、空公眾運輸之舟、
    車、航空機內而犯之。
前項之未遂犯罰之。
前二項之未遂犯罰之。
中華民國刑法第354條
毀棄、損壞前二條以外之他人之物或致令不堪用，足以生損害於
公眾或他人者，處2年以下有期徒刑、拘役或1萬5千元以下罰金
。

附表：
編號 告訴人/ 被害人 時間 地點 犯罪方式 總價值 (新臺幣) 主文 1 蕭玉桂（110年度偵字第7590號） 110年3月2日23時許  臺南市○○區○○里○○○000號10福德祠旁之「總兵府」 基於毀損之犯意，徒手破壞擺設五令旗之管子，並將五令旗取出丟置於總兵府外，致各該財物不堪使用。另基於竊盜之犯意，在上開時、地，徒手竊取總兵府內之銅製花瓶1對（價值約1,000元）與佛燈1組（價值約1,200元）。得手後將竊得之銅製花瓶1對及佛燈1組丟棄於臺南市新化區與永康區交界之新灣橋下溪流中。 約2,200元 吳俊定犯毀損罪，累犯，處有期徒刑參月；又犯竊盜罪，累犯，處有期徒刑肆月，如易科罰金，以新臺幣壹仟元折算壹日。 未扣案之犯罪所得銅製花瓶壹對（價值約壹仟元）、佛燈壹組（價值約壹仟貳佰元）沒收，於全部或一部不能沒收或不宜執行沒收時，追徵其價額。        2 唐光華（110年度偵字第8235號 110年3月22日凌晨4時許 臺南市東區小東路與東興路口之釋迦摩尼佛小廟 持足供兇器使用之鐵條破壞安全鎖後，竊取廟內之香油錢現金1,000餘元，並將竊得之不詳金額現金用以購買藥品使用。扣得鐵條1支及犯罪所得101元，且將扣得之101元交付唐光華具領。 約1千元 吳俊定犯攜帶兇器竊盜罪，累犯，處有期徒刑柒月。 扣案之鐵條壹支沒收。未扣案犯罪所得約新臺幣玖佰元沒收，於全部或一部不能沒收或不宜執行沒收時，追徵其價額。 3 北海儷晶汽車旅館（110年度偵字第14087號） 110年6月25日下午4時許 臺南市仁德區中山路與文心路口「文心公園」旁人行道，北海儷晶汽車旅館之廣告看板供電之電線 持足供兇器使用之自備瑞士刀，切斷北海儷晶汽車旅館之廣告看板供電之電線2條（價值約8百元），且將扣得之電線2條交付北海儷晶汽車旅館員工許嘉芳具領。  約800元 吳俊定犯攜帶兇器竊盜罪，累犯，處有期徒刑柒月。 扣案之瑞士刀壹支沒收。 4 蔡宗榮（110年度偵字第13993號 110年6月24日下午3時許 臺南市○○區○○段地號0000-0000地號農地內 持向姓名年籍不詳之友人借得，足供兇器使用之老虎鉗，竊取蔡宗榮所有之抽水馬達電源線1條（價值約1,500元），惟其行竊時遭楊文輝目擊後報警，經警到場後即時查獲，始悉上情。並扣得老虎鉗1支及電線1綑，且將扣得之電線1綑交付蔡宗榮具領 約1,500元 吳俊定犯攜帶兇器竊盜罪，累犯，處有期徒刑柒月。 扣案之老虎鉗壹支沒收。  5 朱淑華（110年度偵字第13996號 110年7月2日上午11時許 臺南市○○區○○里○○○00000號前 持足供兇器使用之老虎鉗，竊取朱淑華所有之電箱塑管內電纜線1條（價值約6,000元），惟其行竊後遭朱淑華即時發覺後報警，經警到場後始悉上情。並扣得老虎鉗1支及電纜線1條，且將扣得之電纜線1條交付朱淑華具領。 6,000元 吳俊定犯攜帶兇器竊盜罪，累犯，處有期徒刑柒月。 扣案之老虎鉗壹支沒收。